福建金門地方法院民事裁定
109年度重訴字第18號
上  訴  人
即  被  告  遠東航空股份有限公司


            遠行旅行社股份有限公司

兼上  二人
法定代理人  張綱維  




上列當事人間請求債務不履行損害賠償等事件，上訴人對於民國
110年11月17日本院109年度重訴字第18號第一審判決提起上訴，
本院裁定如下：
    主  文
上訴人遠行旅行社股份有限公司、遠東航空股份有限公司、張綱
維應於收受本裁定七日內，補繳第二審上訴費用新臺幣壹萬玖仟
陸佰壹拾柒元，如未依限補正，即裁定駁回上訴。
上訴人遠東航空股份有限公司、張綱維應於收受本裁定七日內，
補繳第二審上訴費用新臺幣壹拾陸萬柒仟壹佰陸拾元，如未依限
補正，即裁定駁回上訴。
上訴人應於收受本裁定七日內，提出上訴理由書正本，並按對造
人數提出繕本。
    理  由
一、按提起上訴，應以上訴狀表明上訴理由，提出於原第一審法
    院為之；且上訴理由應表明「應廢棄或變更原判決之理由、
    及關於應廢棄或變更原判決之理由的事實及證據」；民事訴
    訟法第441條第1項第4款、第2項定有明文。本件上訴人提出
    上訴狀，未依法表明上訴理由，為此依民事訴訟法第444條
    條之1第1項規定，命上訴人於本裁定送達7日內補正上訴理
    由書正本及繕本，其記載事項詳如附件所示。
二、上訴人即原告就第一審不利之部分提起上訴，並聲明：㈠原
    判決不利於上訴人部分廢棄。㈡上開廢棄部分，被上訴人第
    一審之訴駁回。㈢第一、二審訴訟費用，由被上訴人負擔。
三、按向第二審法院上訴，依民事訴訟法第77條之13及第77條之
    14規定，加徵裁判費十分之五；於第二審為訴之變更、追加
    者，其裁判費之徵收，依前條第3項規定，並準用前項規定
    徵收之，同法第77條之16第1項前段、第2項前段各有明文。
    又依規定繳納裁判費，乃必須具備之程式，上訴不合程式且
    經定期命補正而未補正者，原第一審法院應以裁定駁回之，
    同法第442條第2項亦有明文。
四、上列上訴人即被告與原告即被上訴人華興國際旅行社有限公
    司等四人間因請求債務不履行損害賠償事件，上訴人等不服
    本院於民國110年11月17日所為第一審判決而提起上訴，惟
    上訴人未繳納上訴費用。查上訴人即被告係就其敗訴部分全
    部提起上訴，遠行旅行社股份有限公司、遠東航空股份有限
    公司、張綱維應給付被上訴人華興國際旅行社有限公司新臺
    幣(下同)121萬5446元付不真正連帶責任，則此部分上訴標
    的金額應為121萬5446元，應徵第二審裁判費1萬9617元，爰
    裁定如主文第一項所示；另外上訴人即被告遠東航空股份有
    限公司、張綱維應連帶給付華興國際旅行社有限公司等四人
    共1129萬3705元部分，上訴訴訟標的金額為1129萬3705元，
    應徵第二審裁判費費16萬7160元，並裁定如主文第二項所示
    。爰依民事訴訟法第442條第2項之規定，定相當期間命上訴
    人補繳第二審裁判費如主文所示，逾期不繳納，即依法駁回
    其上訴。
五、依民事訴訟法第77條之13、第77條之16第1項、第442條第2
    項，裁定如主文。
中　　華　　民　　國　　110 　年　　12　　月　　24　　日
                  民事第二庭  法　官　黃佩穎
以上正本係照原本作成。
本裁定不得抗告。　　　　　　　　　　　　　　　　　　
中　　華　　民　　國　　110 　年　　12　　月　　24　　日
                              書記官  李偉民
附件
一、上訴理由書，應具體表明下列各款事項：
  （一）應廢棄或變更原判決之理由。
  （二）關於前款理由之事實及證據（關於事實，應分別記載使
        上訴聲明有理由之事實、對於他造主張事實承認與否、
        抗辯事實及與此等事項相關連之事實；待證事實如有多
        數證據者，應全部記載之，如係書證，除已提出得引用
        外，應先提出影本），並應記載法律關係及法律見解（
        實務上或學說上）、提供相關資料，以利上訴審爭點之
        整理。
  （三）若提出新攻擊或防禦方法者，其攻防方法。但具有下列
        情形之一者，則請勿提出，否則二審法院得依民事訴訟
        法第447條第1項駁回之：⒈在第一審整理並協議簡化後
        已不得主張之爭點。⒉經第一審法院依第196條第2項裁
        定駁回者。⒊經第一審法院依第268條定期間命提出而未
        提出者。⒋因當事人故意或重大過失未於第一審程序提
        出者。
二、前開記載方式請以條列方式分段記載。
三、未於準備程序主張之事項，除有下列情形之一者外，於準備
    程序後行言詞辯論時，不得主張之：（一）法院應依職權調
    查之事項。（二）該事項不甚延滯訴訟者。（三）因不可歸
    責於當事人之事由不能於準備程序提者。（四）依其他情形
    顯失公平者。
四、上訴人如逾期提出上訴理由書者，應以書狀說明其理由。未
    依規定說明者，第二審法院得依民事訴訟法第444條之1規定
    駁回之，或於判決時依辯論意旨斟酌之。